臺灣高等法院刑事裁定
109年度抗字第1718號
抗  告  人  
即受 刑 人  黃信璋



上列抗告人因聲請定其應執行刑案件，不服臺灣新北地方法院中
華民國109年9月11日裁定（109年度聲字第3517號），提起抗告
，本院裁定如下：
    主  文
抗告駁回。
    理  由
一、原裁定意旨略以：受刑人黃信彰因犯如附表所示竊盜等23罪
    ，先後經原審法院判處如附表所示之刑，並均經確定在案，
    有各該判決書及本院被告前案紀錄表在卷可稽。又附表編號
    2至5不得易科罰金之罪與如附表所載其餘得易科罰金之罪，
    茲據受刑人就其受宣告之上開有期徒刑，具狀請求檢察官聲
    請定應執行刑，此有定刑聲請切結書1紙在卷可按。並查附
    表編號1至12及13至23所示罪刑雖曾經原審法院先後以108年
    度聲字第2445號裁定、108年度審易字第952號（原審誤載為
    107年度審易字第2792號）判決分別判處應執行有期徒刑3年
    6月、2年8月確定，檢察官據以聲請定其應執行之刑，仍屬
    正當，爰依刑事訴訟法第477條第1項，刑法第50條第2項、
    第53條、第51條第5款規定，定其應執行有期徒刑5年6月。
二、抗告意旨略以：
  ㈠原裁定量刑實屬過苛，相較於「罪刑相當原則」顯有未洽，
    且違背社會倫理表達之法律感情。按刑法第51條數罪併罰定
    應執行刑之立法精神係為「限制加重」原則，而非累加方式
    加總其定應執行刑，是應考量處罰刑度其不法行為之內涵，
    並考量人之生命有限，在多數犯罪定刑下，應有「責任遞減
    」原則之適用。再按法院就裁量權之行使，除不得逾越法律
    規定範圍之外部界限外，尚應受「比例原則」、「公平正義
    原則」之規範。
  ㈡抗告人所犯竊盜罪，其犯罪類型、行為態樣、手段動機、侵
    害法益均相同且均屬微罪，所得非鉅，相較於強盜、搶劫等
    重罪科刑卻不遑多讓並不公平，依其侵害法益種類及責任非
    難重覆程度，原裁定顯過度評價並違反刑罰經濟及罪責相當
    原則。懇請本院從輕為最有利於抗告人之裁定云云。
三、按裁判確定前犯數罪者，併合處罰之，有二裁判以上者，依
    刑法第51條之規定，定其應執行之刑，刑法第50條、第53條
    分別定有明文。次按法院就自由裁量權之行使，除不得逾越
    法律所規定範圍之外部性界限外，另應受比例原則、公平正
    義原則之規範，謹守法律秩序之理念，體察法律之規範目的
    ，使其結果實質正當，合於裁量之內部性界限，俾與立法本
    旨相契合。刑法第51條第5款規定數罪併罰，宣告多數有期
    徒刑者，應於各刑中之最長期以上，各刑合併之刑期以下，
    定其應執行之刑期，但不得逾30年，其就數罪併罰，固非採
    併科主義，而係採限制加重主義，就俱發各罪中，以最重之
    宣告刑為基礎，由法院參酌他罪之宣告刑，裁量加重定之，
    且不得逾法定之30年最高限制，此即外部性界限。法院為裁
    判時，二者均不得有所踰越。在數罪併罰，有二裁判以上，
    定其應執行之刑時，固屬於法院自由裁量之事項，然仍應受
    前揭外部性界限及內部性界限之拘束（最高法院94年度台非
    字第233號判決、96年度台上字第7583號判決參照）。
四、經查：抗告人即受刑人黃信璋因竊盜等案件，經原審法院先
    後判處如附表所示之刑，均經分別確定在案，且附表編號2
    至23各罪均係在附表編號1裁判確定前所犯，有各該判決及
    本院被告前案紀錄表附卷可憑，合於刑法第53條、第51條第
    5款定應執行刑之要件。上開應執行刑總和為有期徒刑6年2
    月（3月6月【附表編號1至12所示罪刑曾經原審法院以108年
    度聲字第2445號裁定定應執行刑】＋2年8月【附表編號13至2
    3所示罪刑曾經原審法院以108年度審易字第952號判決定應
    執行刑】），原裁定就抗告人所犯如附表所示之罪定應執行
    有期徒刑5年6月，並無較重於前定之執行刑加計後裁判宣告
    之刑之總和，核未逾越刑法第51條第5款所定之外部界限。
    另審酌抗告人所犯如附表所示之23罪皆為竊盜案件，顯見其
    不思以正當方式獲取財物，屢屢圖以不勞而獲，不斷竊取他
    人之物，罔顧他人財產權，危害社會治安，法治觀念偏差，
    則原審併以此等犯罪之次數、情節、所犯數罪整體之非難評
    價而酌定其應執行之刑如上，並無違公平原則及比例原則。
    揆諸前開規定，原裁定並無濫用裁量權等違法或不當之處。
    抗告人猶執前詞提起抗告，指摘原裁定不當，為無理由，應
    予駁回。
五、據上論斷，依刑事訴訟法第412條，裁定如主文。
中　　華　　民　　國　　109 　年　　10　　月　　28　　日
                  刑事第二十三庭審判長法　官  許永煌
                                      法　官  雷淑雯
                                      法　官  吳定亞
以上正本證明與原本無異。
不得再抗告。
                                      書記官  郭侑靜
中　　華　　民　　國　　109 　年　　10　　月　　29　　日